【裁判字號】    92,軍上,8
【裁判日期】    920430
【裁判案由】    違反職役
【裁判全文】
臺灣高等法院高雄分院刑事判決                        九十二年度軍上字第八號
    上  訴  人
    即  被  告  甲○○
右上訴人因違反職役案件，不服國防部高等軍事法院高雄分院中華民國九十二年三月
十日第二審判決（九十二年高判字第二十一號，起訴案號：國防部南部地方軍事法院
檢察署九十一年平訴 (一)字第一四０、一九四號），提起上訴，本院判決如左：
    主  文
上訴駁回。
    理  由
一、按軍事審判法第一百八十一條第五項規定，被告不服高等軍事法院宣告有期徒刑
    之上訴判決者，得以判決違背法令為理由，向高等法院提起上訴。是被告向高等
    法院提起上訴，應以高等軍事法院宣告有期徒刑之上訴判決違背法令為理由，係
    屬法定要件，如果上訴狀並未依據卷內訴訟資料，具體指摘原判決不適用何種法
    則或如何適用不當，或所指原判決之不法情事，顯與法律規定得向高等法院提起
    上訴理由之違法情形不相適合時，均應認其上訴違背法律上之程序。
二、本件原判決維持第一審判決，認上訴人即被告黃志有係陸軍裝甲第五六四旅戰車
    三營第三連下士，志願役，於九十一年二月十三日十七時許自台灣駐地休假離營
    ，應於同年月二十一日二十一時前返營銷假。(一)詎因不適應部隊生活，竟意圖長
    期脫免職役，離去職役在外，迄同年月二十六日十三日四十分許，始由家人陪同
    自動歸隊服役；(二)復不安於役，再生長期脫免職役之意圖，於九十一年二月二十
    七日凌晨三時五十分許自上開駐地不假離營，離去職役在外，迨同年三月六日十
    五時許，再度由家人陪同返營，經國防部南部地方軍事法院檢察署軍事檢察官責
    付其連長買可上中尉，嗣經偵結起訴移付軍事法院審理前，(三)被告再行藉詞不適
    應部隊生活，另起長期脫免職役之意圖，於九十一年三月二十五日十五時二十分
    許，自原駐地不假離營，離去職役在外，旋於當日十六時十分許，為該連派員在
    台十九甲線富安國小前尋獲等情。係以被告對於違反職役之事實直承不諱，核與
    陸軍裝甲第五六四旅戰車第三營九十年二月二十六、日三月二十五日（９１）誠
    信字第０二八一、０四一一函所附約談筆錄資料情節相符，復鑑定其精神並無異
    常，並敘明被告先後三次違反職役，非基於概括之犯思，係另行起意，應依數罪
    併罰之例處斷，認第一審認事、用法均無違誤，駁回其在第二審之上訴，經核於
    法並無違誤。被告上訴意旨略以(一)被告有猜疑、慮病、離群、自皁、憂鬱及焦慮
    不安等傾向，為心神喪失或精神耗弱。(二)被告密集三次違反職役，係基於概括之
    犯意，為連續犯等語，指摘原判決違法。本院查：上訴人上開所執之上訴理由，
    原判決已一一指駁甚詳，原判決並無違背法令之情形，上訴人之上訴自屬不合法
    律上之程式，其上訴為不合法，應予駁回。
三、據上論斷，應依軍事審判法第二百零六條第一項、刑事訴訟法第三百九十五條前
    段，判決如主文。
中    華    民    國      九十二      年      四      月     三十   日
                              臺灣高等法院高雄分院刑事第四庭
                                  審判長法官  蕭權閔
                                        法官  陳吉雄
                                        法官  陳啟造
右正本證明與原本無異。
不得上訴。
                                  法院書記官  白蘭
中    華    民    國      九十二      年      四      月    三十    日


司法院資訊處製作；財團法人民間司法改革基金會備份。
